【裁判字號】    99,司家聲,441
【裁判日期】    990630
【裁判案由】    核定遺產管理人報酬
【裁判全文】
臺灣高雄地方法院民事裁定           99年度司家聲字第441號
聲  請  人  洪錫鵬律師即被繼承人甲○○之遺產管理人
上聲請人聲請核定遺產管理人報酬事件，本院裁定如下：
    主  文
聲請人任被繼承人甲○○（男，民國○○○年○月○○○日生，
身分證統一編號：Ｚ000000000號）之遺產管理人之報
酬核定為新臺幣伍萬元。
程序費用新臺幣壹仟元由被繼承人甲○○之遺產負擔。
    理  由
一、按「遺產管理人，得請求報酬，其數額由親屬會議按其勞力
    及其與被繼承人之關係酌定之。」、「依本法之規定應開親
    屬會議時，由當事人、法定代理人或其他利害關係人召集之
    。」、「親屬會議不能召開或召開有困難時，依法應經親屬
    會議處理之事項，由有召集權人聲請法院處理之。」，民法
    第1183條、第1129條、第1132條第2 項前段分別定有明文。
二、本件聲請意旨略以：聲請人前經本院99年度司財管字第1 號
    民事裁定選任為被繼承人甲○○之遺產管理人，嗣依本院99
    年度司家催字第256 號民事裁定為公示催告，並於民國99年
    6 月22日刊登於太平洋日報。而被繼承人之債權人已向本院
    民事執行處聲請就被繼承人之遺產以本院99年度司執字第48
    083 號進行強制執行拍賣，茲因遺產管理人之報酬已難期待
    由親屬會議酌定，爰依民法第1183條規定，聲請本院裁定本
    件遺產管理報酬，以便向本院民事執行處聲請參與分配等語
    。
三、經查：
  (一)本件被繼承人死亡後，其繼承人均已拋棄繼承權，且未經親
    屬會議選定遺產管理人，經本院選任聲請人為被繼承人之遺
    產管理人乙節，有本院99年度司財管字第1 號民事裁定暨確
    定證明書附卷可稽，堪信為真實。準此，聲請人顯難召開親
    屬會議酌定其管理遺產之報酬，是其本於利害關係人之地位
    ，聲請本院酌定報酬，洵屬有據。
  (二)聲請人主張之前揭事實，除上述裁定暨確定證明書外，另據
    其提出本院99年度司家催字第256 號民事裁定、太平洋日報
    刊登廣告證明單、分類廣告費收據、財政部高雄市國稅局95
    及96年度綜合所得稅各類所得資料清單、財產歸屬資料清單
    、本院民事執行處99年6 月18日雄院高99司執菊字第48083
    號通知、代支費用明細表、地政士辦理各項案件費用明細表
    等件影本各1 份為證，堪信為真實。
  (三)本院審酌：本件被繼承人之遺產經鑑價其土地及房屋總值為
    2,844,000 元，有本院民事執行處99年6 月18日雄院高99司
    執菊字第48083 號通知附卷可參，其債權人有高雄市政府、
    台新國際商業銀行股份有限公司，除此之外，尚無其他債權
    人陳報債權、債務或遺贈，足見其遺產法律關係尚難繁瑣；
    以及聲請人業已為閱卷、聲請公示催告、登報、查詢被繼承
    人財產等管理遺產行為；且考量聲請人處理上開事務及後續
    所需時間之久暫、耗費人力之程度及各債權人受償權利之保
    障等一切情狀，認聲請人任被繼承人甲○○遺產管理人之報
    酬金額核定為50,000元（含已代墊費用），即屬適當，爰酌
    定如主文第1 項所示。
四、末按依法應由關係人（包括聲請人、相對人及其他利害關係
    人）負擔費用者，法院裁定命關係人負擔時，應一併確定其
    數額，非訟事件法第24條第1 項所明定。經核本件聲請事件
    ，應徵之程序費用為1,000 元，依非訟事件法第157 條規定
    ，應由遺產負擔，爰併予確定如主文第2 項所示，附此敘明
    。
五、依非訟事件法第157 條、第24條第1 項，裁定如主文。
六、如對本裁定抗告，須於裁定送達後10日之不變期間內，向本
    院提出抗告狀，並繳納抗告費1,000元。
中    華    民    國    99    年    6     月    30    日
                  家事法庭  司法事務官  林于莙

司法院資訊處製作；財團法人民間司法改革基金會備份。
